臺灣雲林地方法院刑事判決　　　　　　　 94年度易字第435號
公　訴　人　臺灣雲林地方法院檢察署檢察官
被　　　告　庚○○
選任辯護人　江克釗律師
被　　　告　辛○○
上列被告因竊盜等案件，經檢察官提起公訴（94年度偵字第3302
號），被告於準備程序進行中就被訴事實為有罪之陳述，本院合
議庭裁定改依簡式審判程序審理，判決如下：
    主  文
庚○○、辛○○共同連續攜帶兇器竊盜，各處有期徒刑壹年。扣
案之束腰帶壹條、鐵條拾支、鐵剪貳支均沒收。
    事  實
一、庚○○與成年人蔡森明（民國54年12月4 日生，未據起訴）
    共同基於意圖為自己不法所有之概括犯意聯絡，攜帶庚○○
    所有之束腰帶1 條及客觀上可作為兇器使用之爬電桿用鐵條
    13 支 、鐵剪2 支，連續於附表編號1 所示之時間、地點，
    由蔡森明以上開鐵條作為工具爬上電桿並持上開鐵剪剪斷電
    線，庚○○在下面把風之方式，竊取台灣電力公司（下稱台
    電公司）所有如附表編號1 所示之財物，得手後，由蔡森明
    負責變賣，庚○○分得新台幣（下同）1 千元。
二、辛○○基於意圖為自己不法所有之概括犯意，於附表編號2
    至編號4 所示之時間、地點，持其所有客觀上可作為兇器使
    用之小鐵剪1 支，以該小鐵剪剪斷電線之方式，連續竊取乙○○、甲○○、丁○○、戊○、丙○○所有之如附表編號2
    至編號4 所示之財物得手，嗣於94年7 月23日至26日，分3
    次將附表編號2 至3 所竊得之電線，持至雲林縣台西鄉○○
    村○○路47之10號之資源回收廠，以每公斤70至75元不等之
    價格變賣，分別得款680 元、810 元、1330元。並將附表編
    號4 所竊得之電線，置於庚○○位於雲林縣斗六市○○里○○路416 號之住處，嗣於94年7 月26日下午4 時30分許，為
    警循線在上開處所查獲，並扣得未剝皮電線1 包（業已發還
    丙○○）。
三、嗣辛○○與庚○○復承前意圖為自己不法所有之概括犯意聯
    絡，共同謀議由庚○○騎乘其母親所有之車牌號碼NVE-523
    號機車附載辛○○，並攜帶庚○○所有之束腰帶1 條及客觀
    上可作為兇器使用之爬電桿用鐵條13支、鐵剪2 支，共同連
    續於附表編號5 所示之時間、地點，以一人扶著機車，一人
    站在機車上持鐵剪剪斷電線之方式，由辛○○、庚○○輪流
    站上機車剪斷電線，共同竊取台電公司所有如附表編號5 所
    示之財物，得手後，將之載回庚○○位於雲林縣斗六市○○
    里○○路416 號之住處。嗣於94年7 月26日下午4 時30分許
    ，為警循線在庚○○上開住處查獲，並扣得已剝皮完成之銅
    線7.2 公斤（業已發還台電公司）、庚○○所有持以行竊之
    前開束腰帶1 條、爬電桿用鐵條13支、鐵剪2 支及已剝皮電
    線皮1 包。
四、案經乙○○、台電公司訴由雲林縣警察局斗南分局報告臺灣
    雲林地方法院檢察署檢察官偵查起訴。
    理  由
一、上揭事實，業據被告庚○○、辛○○於警詢及偵審中坦承不
    諱，並經證人即告訴人乙○○、台電公司告訴代理人莊明德
    於警詢中指證歷歷，及證人即被害人甲○○、丁○○、戊○
    、丙○○分別於警詢時證述明確，並有贓物認領保管單2 張
    、查獲照片及贓物照片共31張、庚○○手寫紙條1 紙在卷足
    憑，復有被告庚○○所有供行竊用之束腰帶1 條、鐵條13支
    、鐵剪2 支扣案可資佐證，足認被告庚○○、辛○○自白與
    事實相符，堪可採信。本件事證明確，被告庚○○、辛○○
    之犯行均堪認定，應依法論科。又被告庚○○就上開扣案之
    工具於警詢及偵查中均供認為其所有之物，核與被告辛○○
    所供相符，經檢察官於94年10月4 日訊問證人即與被告庚○○共犯附表編號1 竊盜犯行之蔡森明，蔡森明亦結證稱「（
    卷附鐵剪等竊盜工具是你的？）不是」等語，復觀諸上開工
    具長期放置於被告庚○○家中，被告庚○○94年2 月初、94
    年7 月26日行竊時均攜帶上開工具前往等情，均足認被告庚○○於警、偵訊中之陳述應屬真正，上開扣案之束腰帶1 條
    、鐵條13支、鐵剪2 支均為被告庚○○所有供行竊所用之物
    ，洵無疑義，被告庚○○於審理中否認上開工具為其所有，
    及係蔡森明寄放云云，自非可採。又被告庚○○與蔡森明共
    同竊取電線之地點為雲林縣斗南鎮○○里○○道路上虎南
    118 北4 西4-6 號、4 西8- 9號、4 分7-10號及雲林縣斗南
    鎮○○○○道路旁新庄29北8 東7-低1 號、29北8 東7 南2
    低3-5 號電線桿，竊得之電線分別為裸銅線215 公尺、PVC
    風雨線585 公尺及PVC 風雨線474 公尺，業據台電公司告訴
    代理人莊明德於警詢時陳述明確，並有台電公司電力線路失
    竊現場調查報告2 紙在卷可參（見偵查卷第43、44、47、48
    頁）；被告辛○○竊取被害人丙○○所有之電線，其行竊之
    地點為雲林縣台西鄉蚊港村蚊港146 之59號漁塭屋頂，亦經
    被害人丙○○陳述明確（見本院卷第25頁）；被告庚○○與
    辛○○共同竊取電線之地點為雲林縣斗六市過溝號20號屋外
    后庄30號電線桿引至電號00-0000-00用戶及雲林縣虎尾鎮○○里○○○段838-1 號外三塊45分10號電線桿引至電號00-0
    000-00用戶之電線，所竊得之財物分別為3C接戶電纜線25公
    尺及12公尺，亦據台電公司告訴代理人莊明德於警詢時陳述
    明確（見偵查卷第44、45頁），起訴書將被告庚○○與蔡森
    明共同竊剪電線之地點記載為「虎118 北分416 至419 號」
    、「新庄29北8 東7 南2 之7 」電線桿，竊得之物分別記載
    為200 、250 公尺之電纜線1 批；將被告辛○○竊取丙○○
    電線之地點，記載為台西鄉海豐村漁塭附近；將被告庚○○
    與辛○○共同竊取電線之地點記載為斗南鎮「田頭養鴨場」
    附近，竊得之物記載為各約25公尺之電線1 批，均有未洽，
    附此敘明。
二、按刑法第321 條第1 項第3 款之攜帶兇器竊盜罪，係以行為
    人攜帶兇器竊盜為其加重條件，此所謂兇器，其種類並無限
    制，凡客觀上足對人之生命、身體、安全構成威脅，具有危
    險性之兇器均屬之，且祇須行竊時攜帶此種具有危險性之兇
    器為已足，並不以攜帶之初有行兇之意圖為必要，最高法院
    79年台上字第5253號著有判例可資參照。查被告庚○○與蔡
    森明就附表編號1 、庚○○與辛○○就附表編號5 共同持以
    行竊之鐵條13支及鐵剪2 支，經本院當庭勘驗結果：該鐵條
    13支均為鐵製，全長均為25公分、圓形直徑均約1 公分；大
    型鐵剪2 支均為鐵製，全長均為61公分，握把部分包覆有黑
    色膠帶，前端為弧形利剪等情，有勘驗筆錄及照片2 張在卷
    可稽（見本院卷第63、67頁），是該鐵條13支及鐵剪2 支，
    其材質、型態，於客觀上均已足對人之生命、身體、安全構
    成威脅，自應認為可作兇器使用。而被告辛○○持以行竊之
    小鐵剪1 支雖未扣案，惟據被告辛○○之供述：小支鐵剪為
    鐵製、長約20公分、係剪電線上的鐵剪等語，復參以被告辛○○持之以行竊附表編號2 、3 之電線，該鐵剪既足以剪斷
    電線，顯見其客觀上亦足供兇器使用。是核被告庚○○就附
    表編號1 所為、被告辛○○就附表編號2 、3 、4 所為、被
    告辛○○與庚○○就附表編號5 所為，均係犯刑法第321 條
    第1 項第3 款之攜帶兇器竊盜既遂罪。被告庚○○與蔡森明
    就附表編號1 部分、被告庚○○與被告辛○○就附表編號5
    部分，分別有犯意之聯絡及行為之分擔，均為共同正犯。又
    被告辛○○前後7 次攜帶兇器竊盜犯行，時間緊接，所犯構
    成要件相同，顯係基於概括犯意反覆實施，為連續犯，應依
    刑法第56條之規定論以一攜帶兇器竊盜罪，並加重其刑。被
    告庚○○94年2 月初2 次攜帶兇器竊盜犯行與94年7 月26日
    2 次攜帶兇器竊盜犯行，其間雖相隔約6 個月，惟被告庚○○之辯護人於本院審理時為被告辯護稱：被告庚○○係因為
    第一次竊盜有分到1 千元，而認竊剪電線有利可圖，所以才
    會再去剪等語，又被告庚○○前後竊盜犯行均攜帶相同之工
    具，為相同之竊剪電線犯行，足認被告庚○○94年7 月26日
    之竊剪電線應係承前94年2 月初竊取電線之概括犯意而來，
    又其所犯係構成要件相同之罪名，亦應依刑法第56條之規定
    以一攜帶兇器竊盜罪論，並加重其刑。公訴意旨認被告庚○○所為編號5 之加重竊盜犯行，係另行起意，尚有未洽，併
    此敘明。爰審酌被告庚○○、辛○○均正值年輕力壯，竟不
    思正途謀生，隨意竊取他人財物，毫無他人所有物之概念，
    及其竊盜之手段、次數、所得財物價值、犯後均坦承犯行、
    態度尚可，及被告2 人之家庭狀況、職業、學歷等一切情狀
    ，量處如主文所示之刑。扣案之束腰帶1 條、鐵條13支、鐵
    剪2 支，均係被告庚○○所有，供其行竊所用之物，已如前
    述，均應依刑法第38條第1 項第2 款之規定宣告沒收。另扣
    案之已剝皮電線皮1 包，係被告辛○○竊取得來之物，被害
    人仍得依法請求返還，是該電線皮仍屬被害人所有而非被告
    辛○○所有之物，爰不予宣告沒收。至被告辛○○所有用以
    作為附表編號2 至4 部分犯罪所用之小鐵剪1 支，既非違禁
    物，復未扣案，為免執行困難，亦不予宣告沒收。
據上論斷，應依刑事訴訟法第273 條之1 第1 項、第299 條第1
項前段，刑法第28條、第56條、第321 條第1 項第3 款、第38條
第1項第2款，判決如主文。
本案經檢察官己○○到庭執行職務。
中　　華　　民　　國　　94　　年　　11　　月　　21　　日
                  刑事第五庭    法  官　王　素　珍
以上正本證明與原本無異。
如不服本判決，應於判決收受後10日內，向本院提出上訴狀（須
附繕本）。
                                書記官　林　怡　君
中　　華　　民　　國　　94　　年　　11　　月　　22　　日
附錄：本案論罪科刑法條全文
中華民國刑法第321條
犯竊盜罪而有左列情形之一者，處 6 月以上、 5 年以下有期徒
刑：
一  於夜間侵入住宅或有人居住之建築物、船艦或隱匿其內而犯
　　之者。
二  毀越門扇、牆垣或其他安全設備而犯之者。
三  攜帶兇器而犯之者。
四  結夥三人以上而犯之者。
五  乘火災、水災或其他災害之際而犯之者。
六  在車站或埠頭而犯之者。
前項之未遂犯罰之。
附表：
┌──┬────┬─────────┬────┬───┐
│編號│時    間│  地　　　　　點  │竊得財物│被害人│
├──┼────┼─────────┼────┼───┤
│1   │94年2 月│雲林縣斗南鎮田頭里│裸銅線  │台電公│
│    │初某日  │產業道路上虎南118 │215 公尺│司    │
│    │        │北4 西4-6 號、4 西│、PVC 風│      │
│    │        │8- 9號、4 分7-10號│雨線585 │      │
│    │        │之電線桿          │公尺    │      │
│    │        ├─────────┼────┼───┤
│    │        │雲林縣斗南鎮新光公│PVC 風雨│同上  │
│    │        │墓道路旁新庄29北8 │線474公 │      │
│    │        │東7-低1 號、29北8 │尺      │      │
│    │        │東7 南2 低3-5 號之│        │      │
│    │        │電線桿            │        │      │
├──┼────┼─────────┼────┼───┤
│2   │94年7 月│雲林縣台西鄉○○段│30公尺電│乙○○│
│    │15日    │69、70地號        │線      │      │
│    │        ├─────────┼────┼───┤
│    │        │雲林縣台西鄉○○段│20公尺電│甲○○│
│    │        │69、70地號旁      │線      │      │
├──┼────┼─────────┼────┼───┤
│3   │94年7 月│雲林縣台西鄉五條港│20公尺電│丁○○│
│    │20日    │段25號之37附近    │線      │      │
│    │        ├─────────┼────┼───┤
│    │        │雲林縣台西鄉五條港│15公尺電│戊○  │
│    │        │段173之15地號     │線      │      │
├──┼────┼─────────┼────┼───┤
│4   │94年7 月│雲林縣台西鄉蚊港村│7.5 公斤│丙○○│
│    │25日    │蚊港146 之59號漁塭│電線一批│      │
│    │        │之屋頂            │        │      │
├──┼────┼─────────┼────┼───┤
│5   │94年7 月│雲林縣斗六市過溝號│3C接戶電│台電公│
│    │26日凌晨│20號屋外后庄30號電│纜線25公│司    │
│    │3時許   │線桿引至電號22-610│尺      │      │
│    │        │2-70用戶          │        │      │
│    │        ├─────────┼────┼───┤
│    │        │雲林縣虎尾鎮下溪里│3C接戶電│同上  │
│    │        │過溪子段838-1 號外│纜線12公│      │
│    │        │三塊45分10號電線桿│尺      │      │
│    │        │引至電號00-0000-00│        │      │
│    │        │用戶              │        │      │
└──┴────┴─────────┴────┴───┘
